臺灣臺南地方法院交通事件裁定　　　　　　　　　　　九十一年度交聲字第八一號
　　移
　　受處分人　甲○○
　　即異議人
右列受處分人因違反道路交通管理處罰條例案件，對於交通部公路總局嘉義區監理所
台南監理站九十一年三月十五日所為之裁決處分（處分案號：南監五字第裁七四—Ｚ
00000000號）聲明異議，本院裁定如左：
    主  文
異議駁回。
    理  由
一、聲明異議意旨略以：受處分人即異議人甲○○於民國九十一年二月十五日中午十
    二點五十五分左右，駕駛車牌號碼Ｙ九—八九二八號自用小客車，行經最高速限
    為時速一百公里之國道一號高速公路南向二七八公里處時，係以時速約一百零五
    公里左右之速度行駛，且因其所駕駛之小客車配備有定速器裝置，其行駛高速公
    路均以該定速器維持時速一百零五公里左右之速度行駛，並未有任何超速遭舉發
    之違規紀錄，然其當日竟遭內政部警政署國道公路警察局第四警察隊警員以雷射
    槍測速器，測得其行車速度為時速一百一十一公里，而舉發其違規超速。異議人
    對於該測試器之準確性不僅存有懷疑，且該測速器久用之後可能會有誤差，而維
    修狀況是否良好，維修後是否重新檢驗等，均無從知悉，是異議人不服該裁處，
    而提起本件異議。
二、按汽車行駛於高速公路，而不遵管制之規定者，處汽車駕駛人新臺幣三千元以上
    六千元以下罰鍰，並記違規點數一點，道路交通管理處罰條例第三十三條第一項
    、第六十三條第一項第一款分別定有明文；又汽車行駛高速公路應依速限標誌指
    示，高速公路交通管制規則第五條第一項前段亦規定甚明。
三、經查：
    （一）受處分人即異議人甲○○於九十一年二月十五日中午十二點五十五分左右
          ，駕駛車牌號碼Ｙ九—八九二八號自用小客車，行經最高速限為時速一百
          公里之國道一號高速公路南向二七八公里處時，經執勤之內政部警政署國
          道公路警察局第四警察隊警員以雷射槍測速器，測得其行車速度為時速一
          百一十一公里，而有超速之違規行為等事實，除有內政部警政署國道公路
          警察局公警局交字第Ｚ00000000號舉發違反道路交通管理事件通
          知單一紙附卷可參外，且有該警察局第四警察隊九十一年二月二十一日公
          警國四刑字第０九一００一九０九號函一份在卷足憑。
    （二）其次，本件執勤員警所用之手提式雷射槍測速器，編號為ＵＬ００四六七
          二號，乃國外先進科學儀器，因我國經濟部中央標準檢驗局尚未有檢定雷
          射槍測速器之規範，故在未有檢定規範以前適用國際檢驗規定（國外需經
          過檢定合格始得出廠），且該檢驗合格文件譯本業經我國法院公證等情，
          有內政部警政署國道公路警察局第四警察隊九十一年四月二十四日公警國
          四刑字第０九一０００四四三三號函及所附之臺灣臺北地方法院公證處八
          十五年度認字第九八三六號認證書、ＬＴＩ２０‧２０實驗室及野外鑑測
          報告等資料在卷可考。而由上開野外鑑測報告中可知，在測試條件為一條
          乾燥、直而平的道路，天氣晴朗的白天在巡邏車旁手持ＬＴＩ２０‧２０
          （即本件相同型式之雷射槍測速器）測試，測試步驟則係同時使用經校驗
          過之警用雷達設備量測目標車輛速率，在下列標準目標車輛速率：０、１
          ０、２０、３０、４０、５０、６０、７０英里／時，各取五組測值。大
          約在測試中途，目標車輛在移動中，接近測速設備時量測並記錄測值。當
          量測速率時，目標車輛距離在５０和５００英尺之間。並小心的讀取以降
          低因量測角度所造成之誤差。其測試之結論為：在此測試條件下，ＬＴＩ
          ２０‧２０量測目標車輛速率精度為－１到＋１英里／時（參見野外鑑測
          報告第十頁）。此外，綜合各項測試結果，ＬＴＩ２０‧２０量測目標車
          輛速率範圍為－１９９到＋１９９英里／時；而量測目標車輛速率精度則
          為－２到＋１英里／時（野外鑑測報告第十二頁參照）。基此，本件執勤
          警員所使用之雷射槍測速器之準確度，應係值得信賴，而受處分人即異議
          人甲○○有於前述時、地，駕車行經最高速限為時速一百公里之國道一號
          高速公路南向二七八公里處時，其行車速度為時速一百一十一公里，而有
          超速之違規行為等事實，亦應堪認定。
    （三）至受處分人即異議人甲○○所駕駛之上述小客車，裝設有定速控制之駕駛
          系統，雖據其提出使用手冊一份存卷可佐，然該定速控制系統於踩下煞車
          之情況下將會關閉，且使用該定速控制時，如欲增加車速時，亦可用油門
          稍加速等情，則亦經該使用手冊記載明確（參照卷附之該手冊九十一至九
          十二頁影本），顯見該定速控制系統，並非一經設定後，即無法解除。因
          之，假若異議人於駕駛期間有前述之踩煞車再加速或直接用油門加速等行
          為，則該小客車之實際車速，即非原先定速控制系統所設定之數值。又異
          議人僅自稱其違規當時所設定之定速速度為時速一百０五公里，而未提出
          其他相關積極事證，足以證明其違規當時之車速確於最高速限之內，以及
          其定速後均無其他踩煞車在加速或用油門加速等行為，故尚難僅因異議人
          所駕駛之小客車裝置有定速控制系統，即得以推翻執勤警員以雷射槍測速
          器所測得之行車速度。況異議人自稱其於違規當時所設定之定速控制系統
          ，係時速一百０五公里，此與執勤警員所測得之時速一百一十公里，僅有
          六公里之差距，據此並就異議人所駕駛之車輛儀表板，係傳統指針移動顯
          示方式以觀（參見卷附之前述手冊第九頁至第十二頁影本），則異議人未
          正確將車速設定於時速一百０五公里，而實際上已超過該數值，並達於時
          速一百一十公里以上之情況，應甚為可能。從而，異議人僅以其對該雷射
          槍測速器之有無瑕疵、久用後是否有誤差、多久重新檢驗及維修後是否從
          新檢驗等質疑，空言指摘執勤警員之測試結果並非正確，經核尚難認為有
          理，是其前述所辯，亦難採信。
四、綜上所述，本件受處分人即異議人甲○○於九十一年二月十五日中午十二點五十
    五分左右，駕駛車牌號碼Ｙ九—八九二八號自用小客車，行經最高速限為時速一
    百公里之國道一號高速公路南向二七八公里處時，其行車速度為時速一百一十一
    公里，而有超速之違規行為等事實，既堪認定，則原處分機關即移送機關交通部
    公路總局嘉義區監理所台南監理站，據此並引用上開道路交通管理處罰條例第三
    十三條第一項及第六十三條第一項第一款等規定，裁處異議人罰鍰新臺幣三千元
    ，並記違規點數一點，於法即無不當。至本件異議經核並無理由，故應予以駁回
    。
五、據上論斷，應依道路交通案件處理辦法第十九條，裁定如主文。
中    華    民    國      九十一      年      六      月      二十八    日
                              臺灣臺南地方法院交通法庭
                                  法  官    陳  志  成
右正本證明與原本無異
如不服本裁定應於送達後五日內向本院提出抗告狀
                                  書記官    彭  建  山
中    華    民    國      九十一      年      六      月      二十八    日
